Inventaris van het archief van de Electriciteitsraad, 1933-1947
Nationaal Archief, Den Haag
Electriciteitsraad
1933-1947
E26577
1.90 meter; 16 inventarisnummers.
Normale geschreven, getypte en gedrukte documenten, geen bijzondere handschriften.
Nationaal Archief, Den Haag
Electriciteitsraad (1933-1947)
Het archief van de Electriciteitsraad, waarvan prof. ir. G.J. van Swaay lange tijd voorzitter is geweest, bevat notulen en correspondentie, circulaires van ministeries en stukken betreffende o.m. voorwaarden voor aanleg en exploitatie van elektriciteitswerken, koppeling van centrales en elektriciteitsnetten en de samenstelling van de raad.
Archiefvorming
Geschiedenis van het archiefbeheer
De verwerving van het archief
Het archief is krachtens bepalingen van de Archiefwet overgebracht.
01.01.02; 2.16
Aanwijzingen voor de gebruiker
Openbaarheidsbeperkingen
Volledig openbaar.
Materiële beperkingen
Aanvraaginstructie
Openbare archiefstukken kunnen online worden aangevraagd en gereserveerd. U kunt dit ook via de terminals in de studiezaal van het Nationaal Archief doen. Om te kunnen reserveren dient u de volgende stappen te volgen:
U maakt een profiel aan op www.gahetna.nl, en logt vervolgens in
Via de archiefinventaris (alleen de beschrijvingen met rode nummers) selecteert u het gewenste archiefstuk door op de knop 'Reserveren' te klikken
In het volgende scherm geeft u aan op welke dag u het archiefstuk wilt inzien
Indien u zich bevindt in de studiezaal en een tafelnummer heeft ontvangen kunt u dit nummer vermelden. Als u geen tafelnummer heeft kunt u tafelnummer 777 laten staan
Vervolgens bevestigt u uw reservering door deze te versturen.
Verwant materiaal
Beschikbaarheid van kopieën
Beschrijving van de series en archiefbestanddelen
- Notulen, Lijst van ingekomen en uitgegane stukken; 1933-1939; 9 december 1939 - december 1940; 1
- Uitgaande brieven van het bureau van de Electriciteitsraad, 1934-1947; 2-5
  - 1934 - 1935 juni, 2
  - 1935 juli - 1937 maart, 3
  - 1937 april - 1938, 4
  - 1939 - 1947 maart, 5
- Dossiers., 6-16
  - Wettelijke regeling inzake electriciteitsvoorziening, 1936-1938, Samenstelling van de Electriciteitsraad, 1933-1935; 6
  - Concept-concessievoorwaarden voor de aanleg en exploitatie van electriciteitswerken, 1942-1943, 7-8
    - Bestanddeel 1, 7
    - Bestanddeel 2, 8
  - Circulaires van de ministeries van Waterstaat, Verkeer en Energie en Economische Zaken, 1940-1947, 9
  - Uitbreiding aandelenkapitaal van de PUEM, 1933-1935, Accountantsonderzoek PNEM, 1937; Accountantsonderzoek IJsselcentrale, 1939; Accountantsonderzoek PGEM, 1940; 10
  - Wijziging stroomleveringsovereenkomst Staatsmijnen - PLEM; stroomlevering aan de ENCI, 1934, 11
  - Koppeling van centrales, aanleg van koppelleidingen, rapporten commissies Van Swaay 1932 en 1934, en commissie Lulofs, 1939, 11-14
    - Bestanddeel 1, 11
    - Bestanddeel 2, 12
    - Bestanddeel 3, 13
    - Bestanddeel 4, 14
  - Beveiliging van centrales, aanleg van koppelleidingen. Geschil provincie Noord-Holland en Stroomverkoopmaatschappij Zaanland inzake levering van electriciteit, 1932-1933, Overnemen gemeentelijke electriciteitsbedrijven door de PEN, 1937-1938; 15
  - Personeel van de Electriciteitsraad, 1940-1945, Kasboek, 1940-1947; Giroafschriften, 1944-1947; Bescheiden van de voorzitter prof. G.J. van Swaay: toepassing Belemmeringenwet Privaatrecht bij percelen in Ede in verband met de aanleg van een koppelleiding over de Veluwe, 1930-1932; 16